---
title: "Atividade avaliativa 01"
author: "Mateus Reis da Silva, Sheilla Santos da Rosa, Nilson dos santos Filho </br>"
date: "Estat2020.1"
output: github_document
editor_options: 
  chunk_output_type: console
---

```{r setup, include=FALSE}
knitr::opts_chunk$set(echo = TRUE)
library(tidyverse)
```

---

**Questão 01**

**(a)** </br> O erro de Astrobaldo em ter afirmado que a mala mais pesada era de 23 Kg foi devido o mesmo não ter levado em consideração os _limites inferiores e limites superiores_ conhecidos também como _bigodes_ do grafico boxplot, pois os pesos das malas estão destribuidos também nos _limites inferiores e superiores_, porém o erro de Astrobaldo foi não levar em consideração os valores destribuidos dentre esses limites.

_**OS DADOS NUMERICOS ABAIXO SÃO REFERENTES AOS DADOS DO GRAFICO BOXPLOT QUE IRÃO AUXILIAR NOS CALCULOS A SEGUIR**_

```{r}
x <- c(5, 6, 7, 8, 9, 10, 11, 12, 13, 14, 15, 16, 17, 18, 19, 20, 21, 22, 23, 24, 25, 26, 27, 28, 29) 
```


**(b)** </br> Depois de gerar o vetor acima com a varável (x) realizaou-se o cálculo da mediana e chegou-se ao resultado disposto abaixo.

```{r}
median(x)
```


**(c)** </br> Para realizar o cálculo da diferença interquartilica entre o terceiro e primeiro quartil que representam 75% e 25%, observou-se os valores que correspondem ao peso das malas ques estão dispostos no gráfico boxplot e observou-se que o valor que representa o primeiro quartil é 10 e o terceiro quartil 23, dessa forma realizou a cauculo referente a diferença interquartilica. 

```{r}
23 - 10

```


Nesse calculo acima, podemos observar a distância interquartilica entre o terceiro qurtil _75%_ que é representada pelo valor _23_ e o primeiro quartil _25%_ representado pelo valor _10_, é de 13 e para calcular essa distância utilizou-se as operações básicas, no _R_, dessa forma possibilitando com que calculasse a diferênca intequartilica.


**(d)** </b> Nessa questão é solicitado o calculo dos valores de malas que pesam igual ou menos de 10 Kg, dessa forma levou-se em consideração que as 240 malas dispostas na questão seja o total de malas que o grafíco representa, dessa forma, os valores abaixo do grafico boxplot da prova demonstra os pesos das malas, com isso se levarmos em consideração os valores abaixo de 10 kg, pegou a diferença entre os quartis e multiplicou por 1.5 _(Esse valor de 1.5 é referente aos valores existentes entre o limite inferior do gráfico)_ dessa forma foi possível demonstra a quantidade de malas com o peso de 10 kg ou menos. Como demonstrado no calculo abaixo. 

```{r}
1.5 * 12
```



**Questão 02** </br> Nessa questão é solicitado a média aritimética das nota dos 80 alunos, inicialmente a questão da o valor das médias, da amostra de 30 alunos e da outra amostra de 50 alunos, diantes desses valores apresentados pela questão que foi possível calcular a média aritimetica das notas dos 80 alunos.

Para realizar o calculo da média referentes as notas dos 80 alunos, foi necessario criar um vetor com a variável (x) que correspondesse esses dados, para que foi possível calcular a média.

```{r}
x <- c(6.40, 5.20)
```

```{r}
mean(x)
```



**Questão 03**

**(a)** </br> Nessa questão, inicialmente foi criado um vetor (X) que tem como função representar os dados correspondentes aos (Bat/min), que estão dispostos na questão. 

Esse vetor tem como função principal representar os dados agrupados correspondentes aos (Bat/min), o vetor está representado na sequencia numeríca abaixo.

```{r}
x <- c(68, 70, 72, 58, 90, 110, 68, 70, 72, 80, 80, 67, 90, 94, 100, 80, 75, 79, 84, 90)
```


**(b)** </br> Diante dos valores que representam os (Bat/min) demonstrados na altrnativa **(a)** ao qual está representado pela varievel (X) foi possivél cálcular a mediana, média, primeiro quartil, terceiro quartil e o desvio padrão desses dados, ao qual apresentou valores que estão dispostos abaixo.

**item-01_mediana_** </br> Para calcular a mediana utilizou-se como base os dados representados pela váriavel (X), que representam os (BAT/min), para realizar o calculo utilizou-se a função _median_, e calculou a mediana dos valores de (BAT/min, dessa forma possibilitando o resultado disposto abaixo. 

```{r}
median(x)
```


**item-02_média_** </br> No cálculo a seguir demostra como foi calculado a média dos dados representados pela variável (X) que representam os (BAT/min), para realizar esse cálculo utilizou-se a função _mean_ e foi possível obter o resultado reprentado abaixo.

```{r}
mean(x)
```

**item-03_Calculo dos quartiles_** </br> Pegando como base os dados da variável (X) que representam os (BAT/min) foi possível analisar os valores do _PRRIMEIRO QUARTIL E TERCEIRO QUARTIL_ como solicitado na atividade, em seguida usou a função _quantil_ para calcular e observou-se os valores dispostos abaixo. 

_Primeiro quartil_ 

```{r}
quantile(x,c(0.25))
```

_Terceiro quartil_

```{r}
quantile(x,c(0.75))
```


**item-04_Calculo do Desvio padrão_** </br> No procedimento abaixo foi calculado o desvio padrão do conjunto de dados (X) que representa (BAT/min), para realizar essse calculo utilizou-se a função _sd_ que representa o desvio padrão, e obteve o resultado abaixo.

```{r}
sd(x)
```


**(c)** </br> De acordo com o Histograma a diferença entre a média e mediana desses dados são minimas, pois o valor que representa a média é de _79.85 item-02_  e o valor que representa a mediana é de _79.5 item-01_, dessa forma é possível notar que os valores da média e mediana estão muito próximo e representados na mesma coluna no histograma, a coluna que tem a distância entre os valores 70 à 80. Diante disso pode-se tirar a analogia de que ambos os valores representam bem o histograma, visto que, as diferenças entre os valores são considerados pequenos. 

```{r}
hist(x)
```


**Questão 04** </br> Importação e analise do conjunto de dados. 

```{r}
dados_csv <- read_csv("dados/brutos/frango_dieta.csv")

dados_csv %>% view()
```


```{r}
dados_csv
```

**(a)** </br> De acordo com os dados dispostos no datasset os valores estão agrupados de maneira tidy, pois a organização de dados estão de forma que favorecem com que computadores consigam ler e agrupar melhor esses dados, nota-se também que esses dados estão apresentados de forma que as variavéis estão organizadas em colunas vesticais e as observações dos dados em horizontais, o que por lógica siginifica uma representação de dados organizados de maneira tidy.


**(b)** </br> A média total que representa os valores dos pesos dos frangos, está calculada no procedimento abaixo.


Média dos pesos de frangos. 

```{r}
dados_csv$peso %>% mean()
```



**(c)** </br> No procedimento a seguir, calculou-se a desvio padrão que representam a variável peso.


Desvio Padrão da variável peso de frangos.

```{r}
dados_csv$peso %>% sd()
```


**(d)** </br> Podemos classificar as variáveis envolvidas no datasset como _quantitativas continuas_ pois alguns valores dispostos nas variáveis podem ser classificados de forma numerica de qualquer valor, isso quer dizer que pode ter valores que contem virgulas ou pontos. Existe dados também que são classificados como _quantitativas discretas_, ou seja, que tem valores apenas inteiros. 


**Questão 05**

O código abaixo tem como função gerar um histograma para analíse. 

```{r}
#---------------------------------------------------------
N <- 1000
x <- rnbinom(N, 4, .5)
hist(
x,
xlim = c(min(x), max(x)),
probability = T,
nclass = max(x) - min(x) + 1,
col = 'lightblue', xlab = ' ', ylab = ' ', axes = F,
main = 'Positive Skewed'
)
lines(density(x, bw = 1), col = 'red', lwd = 3)
#---------------------------------------------------------
```

De acordo com o analíse do histograma, a medida de tendência central que mais se encaixa nos parametros de escolha para analíse desse grafico é a **_mediana_**, pois a média é uma medida de tendência central muito sensível a valores extremos, o que acomete em deslocalizações extremas para representações grafica. Já a mediana por ser o valor de observação intermediaria ela sofre deslocamento de menores proporções, em relação aos valores extremos. Dessa forma concui-se que a média é mais sensível a valores extremos, e podem vim acometer o resultado final, do outro lado temos a mediana que se apresenta de maneira mais relevante para essas medidas, visto que, a mesma não sofre grandes ossilações de valores quando leva-se em consideração os valores extremos.




**Questão 06** </br> Como solicitado na questão, importou-se o conjunto de dados _dados_co2.csv_ e em seguida 

```{r}
dados_co2 <- read_csv("dados/brutos/dados_co2.csv")

dados_co2 %>% view()
```



**(a)** </br> Após importar o datasset modificou- se a variáveis envolvidas, classificando as mesmas de maneira correta, que ficassem de forma organizada para melhor leitura de dados, as modificações estão dispostas abaixo.


```{r}
dados_co2 %>%
  pivot_longer(
    !ano,
    names_to = "mes",
    values_to =  "ppm"
  )
dados_co2 %>% view()
```

**(b)** </br> Depois de importar o datasset e realizar análise percebeu que os dados não estão agrupados de forma tidy, pois as variáveis envolvidas estavão organizadas de maneira orizontal e os dados de forma vertical, organização essa que não condiz com a forma de agrupaento de dados e variáveis de acordo com a forma tidy.

**(c)** </br> 

```{r}
dados_co2 %>% 
  pivot_longer(
    !ano,
    names_to = "altura",
    values_to = "ppm"
  )

```

**(d)** 



**(e)**






**Questão 07**

**(a)** </br> Nessa alternativa, foi criada uma tibble que representa a tabela spresentada na atividade, como solicitado a tibble correspondente se encontra abaixo.


```{r}
tabela_01 <- tribble(
  ~nome, ~altura, ~peso,
  "Ana", 155, 50,
  "Ludimilla", 158, 61,
  "Cristina", 162, 65,
  "Tereza", 168, 68,
  "Patrícia", 170, 69,
  "Mariana", 170, 65,
  "Ana Paula", 172, 82,
  "Dirce", 173, 79) 
```



**(b)** </br> Nesse procedimento foi solicitado para classificar as variáveis envolvidas na tibble.

As variáveis envolvidas na tibble são _peso e altura_  das quais essas variáveis ambas são _Quantitativas continua_, ou seja, que podem ser medidas em valores quebrados, que contenham pontos ou virgulas.


**(c)** </br> Nessa alternativa para realizar os calculos, foi gerado dois vetores,um com a variavel altura e outro com variável peso, para facilitar os calculos de média, mediana e desvio padrão. 

Vetor criado com a variável (altura).

```{r}
altura <- c(155, 158, 162, 168, 170, 170, 172, 173)
```



Nesse procedimento abaixo, colculou-se a Mediana que represebta a variável altura.

```{r}
median(altura)
```



Utilizando os valores da variável altura nesse procedimento, foi possível realizar o calculo da média.

```{r}
mean(altura)
```



Para calcular o desvio padrão, utilizou-se os dados dispostos na variável altura, e obteve o resultado abaixo.

```{r}
sd(altura)
```


Para calcular a média, mediana e desvio padrão, dos pesos, foi necessario gerar um novo vetor com a variavel (peso), com intuito que os calculos fiquem de maneira organizada.

```{r}
peso <- c(50, 61, 65, 68, 69, 65, 82, 79)
```



Calculo da mediana dos dados dispostos no vetor acima, que tem como a variavel correspondente o peso.

```{r}
median(peso)
```


Nesse outro procedimento, calculou-se a média do agrupamento de dados da variável peso.

```{r}
mean(peso)
```



Nesse ultumo procedimento da altrnativa _c_, foi possível calcular o valor que corresponde ao desvio padrão dos dados da variável peso. 

```{r}
sd(peso)
```


**(d)** </br> Para gerar o gráfico plot, foi fundamental a utilização dos dados que correspondem ao peso e altura que estão dispostos na tabela 01, portanto o seguinte gráfico foi gerado.  


```{r}
plot(tabela_01$peso, tabela_01$altura)
```

Pode-se observar nesse gráfico que há uma relação entre peso e altura, por que visualmente ao observarmos o deslocamento tendencioso ao crescimento dos valores que indicam peso, podemos observar também um aumento nos valores da altura, sendo assim podemos dizer  que quanto maior o peso maior será a altura, com isso podemos afirmar que há relações entre essas variáveis. 





