---
title: "Atividade avaliativa 01"
author: "Mateus Reis da Silva, Sheilla Santos da Rosa, Nilson </br>"
date: "Estat2020.1"
output: github_document
editor_options: 
  chunk_output_type: console
---

```{r setup, include=FALSE}
knitr::opts_chunk$set(echo = TRUE)
library(tidyverse)
```

---

**Questão 01**

**"a"** </br>O erro de Astrobaldo em ter afirmado que a mala mais pesada era de 23 Kg foi devido o mesmo não ter levado em consideração os _limites inferiores e limites superiores_ conhecidos também como _bigodes_ do grafico boxplot, pois os pesos das malas estão destribuidos também nos _limites inferiores e superiores_, porém o erro de Astrobaldo foi não levar em consideração os valores destribuidos dentre esses limites.

_**OS DADOS NUMERICOS ABAIXO SÃO REFERENTES AOS DADOS DO GRAFICO BOXPLOT**_

```{r}
x <- c(5, 6, 7, 8, 9, 10, 11, 12, 13, 14, 15, 16, 17, 18, 19, 20, 21, 22, 23, 24, 25, 26, 27, 28, 29) 
```


**"b"** </br> Depois de realizar o cálculo da mediana com os valores acima, chegou-se ao resultado disposto abaixo.

```{r}
median(x)
```


**"c"** </br> Para realizar o cálculo da diferença interquartilica entre os quartis que representam 75% e 25%, pegou-se o conjunto de dados (X) disposto acima, e observou-se o seguinte resultado.

```{r}
quantile(x)
```


**"d"**

**Questão 02** </br> Nessa questão inicialmente colocou-se os dados da média aritimetica das duas amostras de alunos, e observou-se que alternativa correta após realizar o calculo é alternativa _d_

```{r}
x <- c(6.40, 5.20)
```

```{r}
median(x)
```



**Questão 03**

**"a"** </br> Nesse procedimento foi criado um vetor (X) que tem como função representar os dados correspondentes aos (Bat/min).

```{r}
x <- c(68, 70, 72, 58, 90, 110, 68, 70, 72, 80, 80, 67, 90, 94, 100, 80, 75, 79, 84, 90)
```

**"b"** </br> Diante dos valores que representam os (Bat/min) acima, que está representada pela varievel (X) foi possivél cálcular a mediana desses dados, ao qual apresentou valor disposto abaixo.

**_mediana_** </br> Para calcular a mediana utilizou-se como base os dados representados pela váriavel (X), que representam os (BAT/min), para calcular utilizou-se a função _median_, dessa forma possibilitando o resultado disposto abaixo. 

```{r}
median(x)
```

**_média_** </br> No cálculo abaixo demostra como foi calculado a média dos dados representados pela variável (X) que representam os (BAT/min), para realizar esse cálculo utilizou-se a função _mean_ e foi possível obter o resultado abaixo.

```{r}
mean(x)
```

**_Calculo dos quartiles_** </br> Pegando como base os dados da variável (X) que representam os (BAT/min) foi possível analisar os seguintes quatiles depois de usar a função _quantil_.  

```{r}
quantile(x)
```

**_Calculo do Desvio padrão_** </br> No procedimento abaixo foi calculado o desvio padrão do conjunto de dados (X) que representa (BAT/min), utilizou-se a função _sd_ e obteve o resultado abaixo.

```{r}
sd(x)
```


**"c"** </br> De acordo com o Histograma não há diferença entre a média e mediana desses dados analisados, pois o valor que representa a média é de 79.85 e o valor que representa a mediana é de 79.5, dessa forma é possível notar que os valores da média e mediana estão representados na mesma coluna no histograma, a coluna que varia de 70 à 80. Diante disso poe-se concluir que ambos os valores representam bem o histograma.

```{r}
hist(x)
```


**Questão 07**


```{r}
dadosCo2 <- read_csv("dados/brutos/dados_co2.csv")

dadosCo2
```
```{r}
tabela_01 <- tribble(
  ~nome, ~altura, ~peso,
  "sheilla", 1.50, 65,
  "icaro", 1.55, 70
)
tabela_01 %>% view()
```


