---
title: "Atividade avaliativa 01"
author: "Mateus Reis da Silva </br>"
date: "Estat2020.1"
output: github_document
---

```{r setup, include=FALSE}
knitr::opts_chunk$set(echo = TRUE)
library(tidyverse)
```

---

**Questão 01**

**"a"** </br>O erro de Astrobaldo em ter afirmado que a mala mais pesada era de 23 Kg foi devido o mesmo não ter levado em consideração os _limites inferiores e limites superiores_ conhecidos também como _bigodes_ do grafico boxplot, pois os pesos das malas estão destribuidos também nos _limites inferiores e superiores_, porém o erro de Astrobaldo foi não levar em consideração os valores destribuidos dentre esses limites.


**"b"** </br>O peso mediano das malas é 17.

**"c"** </br>A distâcia interquaerilica é de 13.

**"d"**

**Questão 02** </br>A alternativa correta após realizar o calculo é a alternativa _d- 5.80_ 

**Questão 03**

**"a"**
```{r}
x <- c(68, 70, 72, 58, 90, 110, 68, 70, 72, 80, 80, 67, 90, 94, 100, 80, 75, 79, 84, 90)
```

**"b"**

**_Calculo da mediana_**= 79.5

**_Calculo da média_**= 79.85

**_Calculo dos quartiles_**Primeiro Quartil (25%)= 70.0 </br> Segundo Quartil (50%)= 79.5 </br> Terceiro Quartil (75%)= 90

**_Calculo do Desvio padrão_**= 12.78681

**"c"** </br>De acordo com o Histograma não há diferença, pois os valores que representam a média e mediana estão na mesma coluna de representação do histograma, o que leva a notar que não há diferenças.


**Questão 07**

